# 求助陈版主！！请教合并报表顺流交易情况下未实现内部损益抵销问题，十分感谢！！！

提问人：wofanao 时间：2018-02-22 17:21:15
请教合并报表顺流交易情况下未实现内部损益抵销问题，十分感谢！！！
母公司A拥有子公司B的80%股权，能够对B公司实施控制，现在A公司将 20 万的存货以 120 万销售给B公司，为什么在合并利润表编制中不可以将A公司利润中的未实现利润 100 万（ 120 万-20万）中的 20 万（ 100 万*20%）作为母公司A与子公司B少数股东进行的交易，即 20 万认为是已经实现是损益，只抵销自己与自己交易的 80 万？做会计分录时做下面分录：借：营业收入 96 万 贷：营业成本 16 万存货 80 万？

回答人：chenyiwei
在编制合并报表时，母子公司是一个整体，且依据实体理论，少数股东与母公司股东应当平等对待，所以不能按照子公司的股权结构将内部交易人为分拆成“与少数股东的交易”和“与母公司自身的交易”。你的观点还是母公司理论下的观点，并不适用于实体理论下。